臺灣高雄地方法院刑事判決　　　　　　　　　　　　　九十三年度簡上字第三七號
　　公　訴　人　臺灣高雄地方法院檢察署檢察官
　　上　訴　人
　　即　被　告　甲○○
右列被告因違反電子遊戲場業管理條例案件，不服本院高雄簡易庭九十二年度簡字第
五０四０號中華民國九十二年十二月二十三日第一審簡易判決（聲請簡易判決處刑書
案號：臺灣高雄地方法院檢察署九十二年度偵字第二二五四九號），提起上訴，本院
合議庭判決如左：
    主  文
上訴駁回。
    事  實
一、甲○○為高雄市○○區○○街二三八號「界揚超商」負責人，明知未依電子遊戲
    場業管理條例辦理營利事業登記者，不得經營電子遊戲場業之規定，竟未依規定
    向主管機關高雄市政府辦理營利事業登記，自民國九十二年十月二十日起，擅自
    在上址擺設電子遊戲機「六國龍君」一台，插電營業，供不特定人打玩而經營電
    子遊戲場業，嗣於同年月二十四日十二時四十分許，為警當場查獲，並扣得電子
    遊戲機「六國龍君」一台（含ＩＣ板一塊）、及機台內現金新台幣（下同）一百
    四十元。
二、案經高雄市政府警察局苓雅分局報由臺灣高雄地方法院檢察署檢察官聲請簡易判
    決處刑。
    理  由
一、訊據被告固坦承有於上開時、地為警查獲擺設電子遊戲機之事實，惟矢口否認有
    何違反電子遊戲場業管理條例，辯稱：警詢筆錄是警察告訴我這沒有什麼事，筆
    錄作完就可以回家了，而電子遊戲機「六國龍君」一台，係朋友王建雄寄放在我
    那裏販賣的云云，惟：
  (一)按刑事訴訟法第一百五十六條第一項規定：「被告之自白，非出於強暴、脅迫、
    利誘、詐欺、疲勞訊問、違法羈押或其他不正之方法，且與事實相符者，得為證
    據。」，係採列舉之規定，亦即被告之自白如有「強暴」、「脅迫」、「利誘」
    、「詐欺」、「疲勞訊問」、「違法羈押」之情事，因該自白違反任意性，認無
    證據能力，故該條項所稱「其他不正之方法」，亦應與前開列舉規定採相同之解
    釋，亦即其他足以影響被告意思活動或意思決定自白之手段而言。經查，本件就
    被告所陳述警察告訴我這沒有什麼事，筆錄作完就可以回家了云云，尚難認警詢
    偵查人員有何足以影響被告意思活動或意思決定自白之手段可言，是被告於警詢
    中之自白，自有證據能力。
  (二)右揭之犯罪事實業據被告於警詢時坦承：該機臺是我的，有插電營業，以十元硬
    幣投入機臺上顯示一比一，任客人隨意押注，我大約四、五天前開始擺設電玩，
    沒有營業執照等語；並有被告之職員池秀珍該店擺設之電玩負責人是甲○○等語
    ；且有扣押筆錄暨扣押物品目錄表各一份、現場照片五幀在卷可稽。
  (三)證人王建雄於本院審理時固證述：該機臺是伊寄放在那裏要賣云云，惟衡諸常情
    ，倘該機臺果真要出售，理應於機臺上張貼出售之文字，且事先就出售之價格及
    被告抽成之方式有所約定，惟觀諸上開現場照片，該機臺上並未有何出售之文字
    ，且質以被告及證人王建雄，均未說明出售之價格，及被告於該機臺出售後可抽
    得之數額，是證人王建雄之證述，顯與常情有違，不足採信。
  (四)此外，復有電子遊戲機具一台、現金一百四十百元扣案可資佐證，本件事證明確
    ，被告犯行應可認定。
二、按電子遊戲場業管理條例第四條第一項前段規定「本條例所稱電子遊戲機，指利
    用電、電子、電腦、機械或其他類似方式操縱，以產生或顯示聲光、影像、圖案
    、動作之遊戲機具」，故上開營業中之機臺，自屬電子遊戲機無訛。次按所謂「
    經營電子遊戲場業」，並不以專營或主要營業為設置電子遊戲機，經不特定人娛
    樂之營利事業為限，應以被告是否有經營此事業為準，縱被告所營事業雖非主要
    或專營電子遊戲機，仍有同條例之適用。核被告所為，係違反電子遊戲場業管理
    條例第十五條未經辦理營利事業登記而擅自經營電子遊場業之規定，應依同法第
    二十二條之規定論處。又被告自九十二年十月二十日起至同年月二十四日止，未
    經許可於同址經營電子遊戲場之行為，係本於同一以經營電子遊戲場為業務之犯
    意下，反覆所為之行為，乃實質上一罪，應僅論以一罪。
三、原審以被告罪證明確，因予適用電子遊戲場業管理條例第二十二條，刑法第十一
    條前段、第四十一條第一項、第三十八條第一項第二款、第三款，罰金罰鍰提高
    標準條例第二條之規定，並審酌被告被告犯罪之動機、目的、手段、僅擺設一台
    所造成之危害不大，及犯後態度等一切情狀，量處拘役三十日，並諭知易科罰金
    之折算標準，併將被告所有供本件犯罪所用及所得之物，即扣案電子遊戲機「六
    國龍君」一台（含ＩＣ板）及硬幣共一百四十元，分別依刑法第三十八條第一項
    第二款、第三款規定，宣告沒收，認事用法核無違誤，量刑亦屬適當。被告上訴
    意旨，仍執前詞，否認犯罪，指摘原判決不當，為無理由，應予駁回。
四、據上論斷，依刑事訴訟法第四百五十五條之一第一項、第三項、第三百六十八條
    ，判決如主文。
中      華      民      國    九十三    年      三      月    三十一    日
                                  臺灣高雄地方法院刑事第十三庭
                                      審判長法  官  李勝琛
                                            法  官  陳明呈
                                            法  官  曾吉雄
右正本證明與原本無異。
不得上訴。
                                            書記官  唐美玲
中    華    民    國    九十三    年      三       月      三十一      日
